【裁判字號】    98,上訴,1828
【裁判日期】    981021
【裁判案由】    公共危險
【裁判全文】
臺灣高等法院臺中分院刑事判決        98年度上訴字第1828號
上  訴  人
即  被  告  丙○○
選任辯護人  王文聖  律師
上列上訴人因公共危險案件，不服臺灣臺中地方法院98年度訴字
第1456號中華民國98年7月15日第一審判決（起訴案號：臺灣臺
中地方法院檢察署97年度偵字第21938號、98年度偵字第5443號
），提起上訴，本院判決如下：
    主  文
上訴駁回。
丙○○緩刑肆年。緩刑期內付保護管束。
    犯罪事實
一、丙○○對乙○○素有好感，見乙○○經濟欠佳之際，曾出手
    相助，惟嗣後乙○○拒絕其追求，丙○○因認乙○○戲弄其
    感情，且未處理金錢之事而心生不滿，竟基於放火燒燬他人
    所有物品及毀損之犯意，由其所騎乘摩托車內抽出一些汽油
    分裝成2瓶，並裝入小紙袋內，於民國97年8月18日0時許，
    搭乘計程車至臺中縣大肚鄉○○路○段28號6號之乙○○住處
    前，先戴上鴨舌帽及毛巾摀口之方式偽裝後，將以衛生紙捲
    成條狀放入保特瓶內吸取汽油，瓶口以香菸綁上火柴作為引
    信而做成之汽油彈2個，分別放置於停放在乙○○上開住處
    前，乙○○之母李劉蕊所有之車牌號碼8H-1866號自小客車
    及李淳繶所有、平日由乙○○使用之車牌號碼2J-3056號自
    小客車之引擎蓋上，以打火機點燃香菸後，旋即搭乘不知情
    之陳明松所駕駛之車輛離去，致生公共危險。嗣上開放置於
    車牌號碼8H-1866號自小客車上之汽油彈經引爆後，該車左
    右前輪起火燃燒、前半段金屬引擎蓋受燒變色烤漆剝落，前
    面置放雨刷塑膠凹槽處嚴重受燒受熱溶解，致該車車頭部分
    燒燬而無法使用，乙○○及其家人聽到爆炸聲響跑出察看，
    快速將車牌號碼2J-3056號自小客車上已引燃但尚未爆炸之
    汽油瓶撥開，上開2J-3056號自小客車始未燒燬，然雨刷部
    分仍遭毀損，而生損害於李淳繶及乙○○。
二、案經台中縣警察局烏日分局報請台灣台中地方法院檢察署檢
    察官偵查起訴。
    理    由
一、按被告以外之人於審判外之陳述，雖不符刑事訴訟法第159
    條之1、159條之2、159條之3、159條之4等規定，而經當事
    人於審判程序同意作為證據，法院審酌該言詞陳述或書面陳
    述作成時之情況，認為適當者，亦得為證據。當事人、代理
    人或辯護人於法院調查證據時，知有第159條第1項不得為證
    據之情形，而未於言詞辯論終結前聲明異議者，視為有前項
    之同意，刑事訴訟法第159條之5定有明文。本件被告及選任
    辯護人於本院審理時，就下列引為證據之言詞及書面陳述，
    未就其證據能力聲明異議，本院審酌該言詞陳述作成時之情
    況，並查無其他不法之情狀，復與本案待證事實具有關聯性
    ，足認為得為本案之證據，依刑事訴訟法第159條之5之規定
    ，有證據能力，合先說明。
二、訊據被告丙○○對於前揭以汽油焚燒他人自用小客車之事實
    坦承不諱，核與證人即告訴人乙○○、證人黃文岳、李進添
    、陳明松分別於原審審理、警詢或檢察官偵訊中證述情節相
    符，並有刑案現場圖（警卷第19頁）、車號8H-1866、2J-30
    56自小客車受損及現場照片8張（警卷第20至第23頁）、監
    視錄影畫面4張（警卷第24至第25頁）、被告丙○○照片4張
    （警卷第26頁）、被告丙○○所使用之自小客車2J-8922號
    照片2張、現場遺留保特瓶照片2張（警卷第28頁）、車籍資
    料3份（警卷第29至第31頁）、臺中縣消防局火災原因調查
    報告書（核交卷第6至第12頁）、消防局所拍攝照片7張（他
    卷第16至第19頁）附卷可查。
三、被告之選任辯護人雖以：I車號8H-1866自用小客車依台中
    縣消防局火災原因調查報告書所載，尚未達燒燬程度；II本
    件是否已達致生公共危險程度，原審判決並未載明云云；然
    查：
  (一)按刑法公共危險罪章所稱之「燒燬」，係指標的物已因燃燒
    結果喪失其效用而言，依此解釋，刑法第175條第項之「燒
    燬」前2條以外之他人所有物，必須該物已經燒燬而喪失其
    主要效用方屬之。本件車號8H-1866號自小客車，車頭置放
    雨刷塑膠凹槽處嚴重受燒受熱溶解；前擋風玻璃受熱破裂；
    引擎蓋受燒變色，烤漆輕微剝落等情，有台中縣消防局火災
    原因調查報告書附卷及相片在卷可查；且依現場所拍攝之相
    片，小客車之前輪胎亦已燒溶，無法使用，該車係已達燒燬
    之程度應可認定。至車號2J -3056號自小客車僅雨刷部分毀
    損，業經證人乙○○於原審原審時證述在卷，足見車號2J-3
    056號自小客車並未經燒毀而喪失其主要效用，未達「燒毀
    」之程度。
  (二)復按刑法第175條第1項：放火燒燬前二條以他人所有物罪，
    固以致生公共危險即具體危險為犯罪構成要件之一，惟所謂
    公共危險，祇須有發生實害之蓋然性為已足，此項蓋然性之
    有無，應由事實審法院基於經驗法則，而為客觀之判斷（最
    高法院72年度台上字第2532號判決參照）。查，本件遭放火
    之小客車係停放在臺中縣大肚鄉○○路○段28巷之巷道內，
    案發現場周邊即為住宅區且停放多輛汽機車，有現場相片在
    卷可憑，以該巷道之寬度被告放火之行為自足生一般社會之
    公共安全之具體危險。
四、核被告所為，放火燒燬車號8H-1866號自小客車部分，係犯
    刑法第175條第1項之放火燒燬他人所有之物致生公共危險罪
    ，其毀損車號2J-3056號車輛雨刷部分，係犯刑法第354條之
    毀損器物罪。其以一行為觸犯上開2罪名，為想像競合犯，
    應從一重之刑法第175條第1項之放火燒燬他人所有之物致生
    公共危險罪處斷，公訴意旨雖漏論刑法第354條之毀損器物
    罪部分犯行，惟此部分與已聲請簡易判決處刑之刑法第175
    條第1項之放火燒燬他人所有物部分為想像競合犯之裁判上
    一罪關係，為起訴效力所及，本院自得併予審理。原審因而
    適用刑事訴訟法第299條第1項前段，刑法第175條第1項、第
    55條前段、第354條等規定，並審酌被告丙○○僅因感情糾
    紛，且認其與告訴人間之金錢債務尚未釐清，竟憤而放置汽
    油彈於上開車輛上並點燃縱火，對於公共安全造成嚴重危害
    ，其法治觀念儼然薄弱，並考及被告犯罪動機、手段、目的
    ，犯罪後已坦承犯行，態度尚稱良好等一切情狀，量處如有
    期徒刑1年2月，其認事用法核無違誤，量刑亦屬允當，上訴
    意旨猶執前詞提起上訴，其上訴為無理由，應予駁回。又查
    被告前雖因賭博罪，經法院判處有期徒刑4月，惟已於83年
    12月14日執行完畢，有台灣高等法院被告全國前案紀錄表附
    卷可稽，其前因故意犯罪受有期徒刑以上刑之宣告，執行完
    畢後，五年以內未曾因故意犯罪受有期徒刑以上刑之宣告，
    本次斟酌其犯罪後已與被害人達成和解，並給付完畢，有和
    解書1紙附卷可查，認為經此科刑之教訓應能倍加警惕，本
    院認對被告所宣告之刑，以暫不執行為適當，爰併宣告緩刑
    4年。又，審酌被告僅因感情及金錢糾紛，即在巷道內縱火
    ，對於公共安全造成嚴重危害，緩刑期間仍應交付保護管束
    ，由專人長期輔導，以勵遷善。
五、據上論斷，應依刑事訴訟法第368條，刑法第74條第1項第2
    款、第93條第1項，判決如主文。
本案經檢察官甲○○到庭執行職務。
中    華    民    國    98    年    10   月    21   日
            刑事第四庭    審判長法  官  洪   耀   宗
                                法  官  蔡  王金  全
                                法  官  劉   登   俊
以上正本證明與原本無異。
如不服本判決應於收受送達後十日內向本院提出上訴書狀，其未
敘述上訴理由者，並得於提起上訴後十日內向本院補提理由書（
均須按他造當事人之人數附繕本）「切勿逕送上級法院」。
                                書記官  張   惠   彥
中    華    民    國    98    年    10    月    21    日


司法院資訊處製作；財團法人民間司法改革基金會備份。
